【裁判字號】    97,訴,2396
【裁判日期】    970630
【裁判案由】    毒品危害防制條例
【裁判全文】
臺灣板橋地方法院刑事判決              97年度訴字第2396號
公  訴  人  臺灣板橋地方法院檢察署檢察官
被      告  甲○○
上列被告因毒品危害防制條例案件，經檢察官提起公訴（97年度
毒偵字第3385號），被告於本院準備程序進行中就被訴事實為有
罪之陳述，並聽取當事人之意見後，經本院合議庭裁定由受命法
官獨任進行簡式審判程序，並判決如下：
    主  文
甲○○施用第一級毒品，處有期徒刑陸月，如易科罰金，以新臺
幣壹仟元折算壹日。
扣案之第一級毒品海洛因肆包（驗餘共淨重零點壹捌玖公克）、
供裝海洛因之分裝袋柒個，其內含有第一級毒品海洛因殘留（海
洛因量微無從磅重）均沒收銷燬。
扣案之注射針筒壹支、塑膠軟管壹條、分裝鏟貳支、供裝海洛因
之分裝袋柒個均沒收。
    事  實
一、甲○○前因施用毒品案件，經本院以94年毒聲字第304 號裁
    定送觀察、勒戒後，認有繼續施用毒品之傾向，再經本院以
    94年毒聲字第727 號裁定施以強制戒治，於民國95年1 月25
    日停止戒治處分出所，嗣於95年4 月25日期滿，並經臺灣板
    橋地方法院檢察署檢察官以95年度戒毒偵字第76號為不起訴
    處分確定。詎甲○○仍未能戒除毒癮，復於97年3 月29日14
    時許，在其臺北縣中和市○○街30巷8 之2 號住處，將海洛
    因摻水後再以針筒注射之方式，施用第一級毒品海洛因1 次
    。嗣經警於97年3 月29日17時許，在臺北縣中和市○○街30
    巷8 號前查獲甲○○，並當場扣得甲○○所有供施用之第一
    級毒品海洛因4 包（合計淨重0.191 公克，因鑑驗取樣0.00
    2 公克，驗餘共淨重0.189 公克）；甲○○所有供施用第一
    級毒品海洛因所用之注射針筒1 支、塑膠軟管1 條、分裝鏟
    2 支、供裝海洛因之分裝袋7 個（含海洛因殘留，量微無法
    磅重）及與本案施用第一級毒品海洛因無直接關聯之空分裝
    袋3 個（預備供裝前開含海洛因殘渣袋，以便丟棄）。嗣將
    甲○○之尿液檢體送檢驗結果，呈鴉片類嗎啡陽性反應，而
    查悉上情。
二、案經臺北縣政府警察局中和分局報請臺灣板橋地方法院檢察
    署檢察官偵查起訴。
    理  由
一、上開事實，業據被告甲○○於警詢、偵查中、本院準備程序
    與審理時供承不諱。又被告於如事實欄第一段所述時地經警
    查獲後，將被告之尿液檢體送檢驗結果，呈鴉片類嗎啡陽性
    反應一節，有臺北縣政府警察局中和分局毒品危害防制條例
    犯罪嫌疑人姓名及代碼對照表（編號：E0000000）、台灣檢
    驗科技股份有限公司濫用藥物尿液檢驗報告各1 紙在卷足憑
    （偵查卷第33頁、第35頁）。又被告經警查獲之白色粉末4
    包，經送檢驗結果，含有第一級毒品海洛因成分，合計淨重
    0.191 公克，因鑑驗取樣0.002 公克，驗餘共淨重0.189 公
    克等情，亦有交通部民用航空局航空醫務中心97年4 月9 日
    航藥鑑字第0971934 號毒品鑑定書1 紙在卷可稽（偵查卷第
    34頁）；此外並有被告甲○○所有供施用第一級毒品海洛因
    所用之注射針筒1 支、塑膠軟管1 條、分裝鏟2 支、供裝海
    洛因之分裝袋7 個等各扣案可證。綜上調查，本件事證明確
    ，被告犯行應堪認定。
二、查海洛因屬於毒品危害防制條例第2條第2項第1款所列之第1
    級毒品，不得持有、施用，被告竟持之以施用，核其所為，
    係犯毒品危害防制條例第10條第1項之施用第一級毒品罪。
    被告持有海洛因犯行，為施用之高度行為所吸收，不另論罪
    。爰審酌被告曾已因施用毒品案件受觀察勒戒及觀察勒戒之
    處分，惟並無受刑罰科刑裁判之執行各等情，有臺灣高等法
    院被告前案紀錄表1 紙在卷可稽，其仍未戒斷其施用毒品之
    惡習，兼衡被告於犯後業已坦承犯行，態度良好等一切情狀
    ，爰量處如主文所示之刑，並諭知易科罰金之折算標準，以
    資懲儆。
三、
1 、沒收銷燬：扣案之第一級毒品海洛因4 包（合計淨重0.191
    公克，因鑑驗取樣0.002 公克，剩餘共淨重0.189 公克）及
    供裝海洛因之分裝袋7 個，其內含有第一級毒品海洛因殘留
    （海洛因量微無從磅重），均為查獲之毒品，均應依毒品危
    害防制條例第18條第1 項前段規定宣告沒收銷燬。
2、沒收：注射針筒1 支、塑膠軟管1 條、分裝鏟2 支及供裝海
   洛因之分裝袋7 個，均為被告所有供其施用海洛因毒品所用
   之物，業據均據被告於本院供明在卷，爰均依刑法第38條第1
   項第2 款規定宣告沒收。
3、另扣案之空分裝袋3 個，係預備供裝前開含海洛因殘渣袋，
   以便丟棄等情，亦據被告甲○○於本院供明在卷，因該空分
   裝袋3 個與本案被告施用第一級毒品海洛因並無直接關聯，
   且無法證明確係供被告預備供施用第一級毒品海洛因，故該
   空分裝袋3 個不予宣告沒收，併予敘明。
據上論斷，應依刑事訴訟法第299條第1項前段、第273條之1第1
項，毒品危害防制條第10條第1項、第18條第1項前段，刑法第11
條前段、第41條第1 項前段、第38條第1 項第2 款，判決如主文
。
本案經檢察官連思藩到庭執行職務。
中    華    民    國    97    年    6     月    30    日
                  刑事第二庭    法  官 陳坤地
上列正本證明與原本無異。
如不服本判決，應於送達後十日內敘明上訴理由，向本院提出上
訴狀。
                                書記官 林壯隆
中    華    民    國    97    年    7     月    1     日
附錄本案論罪科刑法條全文：
毒品危害防制條例第10條
施用第一級毒品者，處 6 月以上 5 年以下有期徒刑。
施用第二級毒品者，處 3 年以下有期徒刑。


司法院資訊處製作；財團法人民間司法改革基金會備份。
